臺灣屏東地方法院民事裁定　　　　　　 100年度司護字第61號
聲　請　人　屏東縣政府
法定代理人　曹啟鴻　
相　對　人　
即受安置人　 A　　　　(詳身分資料對照表)
法定代理人　 B　　　　(詳身分資料對照表)
上列聲請人聲請繼續安置事件，本院裁定如下：
    主  文
少年Ａ應繼續安置個月，至民國一百零一年三月二十四日止。
聲請程序費用新臺幣壹仟元由聲請人負擔。
    理  由
一、按兒童及少年有下列各款情形之一，非立即給予保護、安置
    或為其他處置，其生命、身體或自由有立即之危險或有危險
    之虞者，直轄市、縣（市）主管機關應予緊急保護、安置或
    為其他必要之處置：一、兒童及少年未受適當之養育或照顧
    。二、兒童及少年有立即接受診治之必要，而未就醫者。三
    、兒童及少年遭遺棄、身心虐待、買賣、質押，被強迫或引
    誘從事不正當之行為或工作者。四、兒童及少年遭受其他迫
    害，非立即安置難以有效保護者。疑有前項各款情事之一，
    直轄市、縣（市）主管機關應基於兒童及少年最佳利益，經
    多元評估後加強必要之緊急保護、安置或為其他必要之處置
    。直轄市、縣（市）主管機關為前項緊急保護、安置或為其
    他必要之處置時，得請求檢察官或當地警察機關協助之。第
    一項兒童及少年之安置，直轄市、縣（市）主管機關得辦理
    家庭寄養、交付適當之兒童及少年福利機構或其他安置機構
    教養之，兒童及少年福利與權益保障法第56條定有明文。次
    按直轄市、縣（市）主管機關依前條規定緊急安置時，應即
    通報當地地方法院及警察機關，並通知兒童及少年之父母、
    監護人。但其無父母、監護人或通知顯有困難時，得不通知
    之。緊急安置不得超過七十二小時，非七十二小時以上之安
    置不足以保護兒童及少年者，得聲請法院裁定繼續安置。繼
    續安置以三個月為限；必要時，得聲請法院裁定延長之，每
    次得聲請延長三個月，同法第57條第1 、2 項亦有明文。
二、聲請意旨略以：少年Ａ（詳如身分資料對照表）自述幼年遭
    受父親Ｂ（詳如身分資料對照表）性侵害，並於13歲時，由
    母親（已歿）帶到婦產科拿掉胎兒，故在身心長期受創下而
    有自殺傾向及行為。醫院社工陳報少年Ａ自述其在就讀高職
    之後於校外租屋，今年9 月返家取物時再度遭受父親Ｂ性侵
    ，故發生自殺行為，經學校通報「自殺防治中心」協助，於
    民國100 年10月22日凌晨強制送醫治療。少年Ａ為單親家庭
    ，父親現罹肝硬化無業在家療養，家庭經濟現由已就業的2
    個胞姊負擔，大姐Ｃ（詳如身分資料對造表）表示父親Ｂ相
    當顧家，對少年Ａ受性侵之事仍表懷疑。醫院評估少年Ａ將
    於100 年12月22日結束自殺行為療程，通報社政單位接續安
    置照顧事宜，聲請人評估少年Ａ為未成年人，疑似遭受家人
    之不當侵害，且出院後無適當之親友支持可提供照顧，為維
    護少年Ａ之最佳利益，遂於民國100 年12月22日將少年Ａ緊
    急安置，且經評估認為非72小時以上之安置不足以保護少年
    Ａ，爰依兒童及少年福利與權益保障法第57條第2 項規定，
    聲請裁定由聲請人繼續安置3 個月等語。
三、聲請人主張前開之事實，業有戶籍謄本、屏東縣政府兒童暨
    少年緊急安置傳真通報表、性侵害犯罪事件通報表、迦樂醫
    療財團法人迦樂醫院診斷證明書在卷可稽，堪信屬實。本件
    少年Ａ家庭無法提供及發揮保護其免於遭受性侵害之環境及
    功能，復無其他親友可供照顧，為維護其權益，且非72 小
    時上之安置不足以保護少年，自有繼續安置之必要。是聲請
    人聲請將Ａ繼續安置，依前開法條規定，洵屬有據，應予准
    許。
四、依非訟事件法第21條第1 項、第24條1 項，裁定如主文。 
中    華    民    國  100     年    12    月    30    日
                      家事庭  司法事務官  唐淑嫻
以上正本係照原本作成。
如對本裁定抗告須於裁定送達後10日內向本院提出抗告狀，並繳
納抗告費新台幣1,000元。